【裁判字號】    95,訴,1867
【裁判日期】    950815
【裁判案由】    毒品危害防制條例
【裁判全文】
臺灣臺中地方法院刑事判決              95年度訴字第1867號
公  訴  人  臺灣臺中地方法院檢察署檢察官
被      告  甲○○
                    弄35號
上列被告因毒品危害防制條例案件，經檢察官提起公訴（95年度
毒偵字第2347號），被告於準備程序中就被訴事實為有罪之陳述
，受命法官於聽取當事人之意見後，本院合議庭裁定改由受命法
官獨任以簡式審判程序審理，判決如下：
    主    文
甲○○施用第一級毒品，處有期徒刑柒月。
    事    實
一、甲○○前有違反肅清煙毒條例案件及竊盜案件等前科，並曾
    於民國八十九年間因施用毒品，經依法院裁定送入觀察勒戒
    處所觀察勒戒，經評定認有繼續施用毒品傾向後，再依法院
    裁定送入戒治處所施以強制戒治，嗣經法院裁定停止戒治，
    所餘期間付保護管束確定，於九十年十月二十四日釋放，於
    九十一年二月二十二日期滿未經撤銷視為執行完畢，並經臺
    灣彰化地方法院檢察署檢察官以九十一年度戒毒偵字第二○
    七、二○八號為不起訴處分確定。詎猶不知悔改，復基於施
    用第一級毒品海洛因之犯意，於九十五年五月四日晚間某時
    ，在臺中縣烏日鄉○○村○○路便行巷一二六弄三五號其住
    處內，以將第一級毒品海洛因摻水，再以針筒注射身體血管
    之方式，施用第一級毒品海洛因一次。嗣因警察於九十五年
    五月六日十九時三十分許，至臺中市○○路○段七四之十八
    號「全一旅社」前查獲郭家榮，經郭家榮帶同警察至「全一
    旅社」三○九號房查獲皮傅年，並扣得皮傅年所持有之毒品
    等物，甲○○適亦在該房間內並自動向警供出上揭施用第一
    級毒品行為，而向警自首並接受裁判。
二、案經臺中市警察局第三分局報告臺灣臺中地方法院檢察署檢
    察官偵查起訴。
    理    由
一、訊據被告甲○○對於上揭犯罪事實坦承不諱，且被告於上揭
    時地主動向警供出前述施用第一級毒品犯行後，經警採集其
    尿液送請詮昕科技股份有限公司檢驗結果，嗎啡類確呈陽性
    反應，有詮昕科技股份有限公司出具之檢驗報告一張附卷可
    稽，足認被告自白與事實相符，堪可採信。又被告前於八十
    九年間因施用毒品，經依本院裁定送入觀察勒戒處所觀察勒
    戒，經評定認有繼續施用毒品傾向後，再依法院裁定送入戒
    治處所施以強制戒治，嗣經法院裁定停止戒治，所餘期間付
    保護管束，於九十年十月二十四日釋放，於九十一年二月二
    十二日期滿未經撤銷視為執行完畢，並經臺灣彰化地方法院
    檢察署檢察官以九十一年度戒毒偵字第二○七、二○八號為
    不起訴處分確定，有臺灣高等法院被告前案紀錄表、臺灣臺
    中地方法院檢察署刑案資料查註紀錄表、被告在監在押查詢
    表等件在卷可憑。綜上所述，本案事證明確，被告犯行洵堪
    認定。
二、核被告甲○○所為，係犯毒品危害防制條例第十條第一項之
    施用第一級毒品罪。被告施用第一級毒品海洛因前，為供已
    施用而持有第一級毒品海洛因部分之低度行為，應為其施用
    之高度行為所吸收，不另論罪。查，警察於上址先查獲郭家
    榮後，復至上開旅社三○九號房內查獲皮傅年，皮傅年當場
    直承房內毒品等物品為其所有等語，當時亦在房內之被告即
    主動向警供出本案犯行，警察為求慎重起見，始經被告同意
    後對被告採尿送驗，業經被告於審理中供明在卷，並有警察
    職務報告一份在卷可憑（見警卷），被告既係在警察發覺其
    本案犯行前，即主動承認有本案施用第一級毒品犯行，並接
    受裁判，則依據上開說明，應認被告本案施用第一級毒品犯
    行，核與修正前刑法第六十二條自首之規定相符，爰依修正
    前刑法第六十二條前段規定 (新舊法適用理由詳後述)，減
    輕其刑。爰審酌被告前有違反肅清煙毒條例案件及竊盜案件
    等前科，有臺灣高等法院被告前案紀錄表一份在卷可稽，並
    曾因施用毒品案件，接受觀察勒戒及強制戒治處分，竟無視
    於毒品對於自身健康之戕害及國家對於杜絕毒品犯罪之禁令
    ，猶施用毒品不輟，再為本案犯行，惟念及其吸毒係戕害自
    己身心之行為，本案施用第一級毒品犯行僅有一次，及被告
    於犯罪後能坦承犯行之態度等一切情狀，量處如主文所示之
    刑。本院斟酌上述各情及被告符合自首規定，認檢察官具體
    求處被告有期徒刑八月，稍嫌過重，併此敘明。
三、查，被告行為後，刑法第二條、第十一條、第六十二條，均
    於九十四年二月二日修正公布，並自九十五年七月一日起施
    行，且 (一)修正後刑法第二條第一項規定，已將新舊法律
    適用之「從新從輕」原則，改採「從舊從輕」原則，而此規
    定僅係規範行為後法律變更所生新舊法律比較適用之準據法
    ，並非實體刑罰法律，自不生行為後法律變更之比較適用之
    問題，應逕行適用新法第二條第一項之規定，為「從舊從輕
    」之比較。又修正後刑法第十一條係增訂刑法於其他法律有
    「保安處分」之規定者，亦適用之，亦無關犯罪行為可罰性
    之變更，亦應逕行適用新法第十一條之規定。(二)刑法第六
    十二條有關自首之規定，依修正前之舊法規定為「應減輕」
    其刑，修正後則改為「得減輕」其刑，此項變動影響行為人
    之刑罰法律效果，係屬新修正刑法第二條第一項之「法律變
    更」，本件被告自首之時間係於新修正刑法生效前，自應為
    新舊法比較，經比較新舊法規定結果，以修正前規定較有利
    於被告，應適用較有利於被告之修正前刑法第六十二條之規
    定，減輕被告之刑。
據上論斷，應依刑事訴訟法第二百七十三條之一第一項、第二百
九十九條第一項前段，毒品危害防制條例第十條第一項、第二十
三條第二項，刑法第二條第一項、第十一條前段、修正前刑法第
六十二條前段，判決如主文。
中    華    民    國    95    年    8     月    15    日
                    臺灣臺中地方法院刑事第十庭
                        法  官  江奇峰
上正本證明與原本無異。
如不服本判決，應於判決送達後十日內向本院提出上訴狀，上訴
於臺灣高等法院臺中分院 (須附繕本)。
                        書記官  陳美年
中    華    民    國    95    年    8     月    15    日
附錄論罪科刑法條
毒品危害防制條例第十條第一項：
施用第一級毒品者，處六個月以上五年以下有期徒刑。


司法院資訊處製作；財團法人民間司法改革基金會備份。
